【裁判字號】    91,易,2362
【裁判日期】    921015
【裁判案由】    竊盜等
【裁判全文】
臺灣桃園地方法院刑事判決                        九十一年度易字第二三六二號
    公  訴  人  臺灣桃園地方法院檢察署檢察官
    被      告  丁○○
列被告因竊盜案件，經檢察官提起公訴（九十一年度偵字第一九三一八號），本院判
決如左：
    主  文
丁○○竊盜，處有期徒刑參月，如易科罰金，以參佰元折算壹日。
    事  實
一、丁○○前於民國八十三年間因妨害自由案件，經本院以八十三年度易字第二三九
    一號判決判處有期徒刑六月確定，於八十三年九月二十三日執行完畢，又於八十
    五年間因過失致死案件，經本院以八十五年度交易字第二二八號判決判處有期徒
    刑五月確定，於八十五年十二月十二月十三日執行完畢（以上均不構成累犯）。
    竟不知警惕，於九十一年十月二十日下午五時三十分左右，見甲○○位在桃園縣
    龍潭鄉○○路五七巷一弄五十一號住宅之小鐵門（即鐵捲門旁的小門）未關，竟
    基於為自己不法所有之意圖，無故侵入該住宅，竊取屋內甲○○所有之硬盒裝白
    長壽香菸一包、舊台幣五角紙幣一張、小鐵門鑰匙（起訴書誤載為大門鑰匙）一
    支，及甲○○之妻丙○○所有之耳環一對（價值新台幣【下同】三百元）等物，
    並在該住宅二樓前方房間搜尋財物，嗣於當晚六時十分許，甲○○及其妻丙○○
    自外駕車返家，其妻丙○○在車上以遙控器遙控開啟鐵捲門，丁○○聽聞鐵捲門
    開啟的聲音乃立刻關上該房間的電燈，往該住宅之二樓頂跑，在二樓頂後方矮圍
    牆處脫掉所穿之長褲，將所穿拖鞋往屋後地上丟，並將所偷而藏於長褲內之前揭
    財物（白長壽菸除外）往屋後地上倒，而丙○○在見到住處二樓前方房間的燈忽
    然由亮變暗，心想可能有小偷入侵，乃告知其夫甲○○，甲○○便請其某位姓名
    不詳之鄰人與之一起上樓查看，在二樓頂發現身穿白色ＰＯＬＯ衫，未穿長褲之
    丁○○在該處撥打電話，嗣經另位真實姓名不詳之鄰人在甲○○前揭住宅屋後發
    現該些物品而告知丙○○，丙○○並告知據報前去處理之警員張晃耀，而經警在
    該屋後地上查獲丁○○之拖鞋，及在拖鞋內查獲前揭鑰匙一支、耳環一對，在旁
    邊草叢尋獲前揭舊台幣五角紙幣一張，並在丁○○上衣口袋查獲前揭白長壽菸一
    包。
二、案經甲○○訴由桃園縣警察局平鎮分局報請臺灣桃園地方法院檢察署檢察官偵查
    起訴。
    理  由
一、訊據被告丁○○固坦承於前揭時間，為告訴人甲○○在其前揭住宅二樓頂發現未
    著長褲，並正在撥打電話，其所穿上衣口袋內有一包硬盒裝白長壽菸，及其拖鞋
    在告訴人住處屋後空地處之事實不諱，惟矢口否認有侵入住宅及竊盜等犯行，先
    辯稱：香菸是伊的，伊上去是要去抓山鶯鳥，全身黑、胸部是白色、長尾，伊發
    現那隻鳥在四十九號屋簷邊，當時伊在四十九號門口和他們的人聊天喝茶，後辯
    稱：當天伊曾在六二三巷最裡面那邊與乙○○等人喝酒，回家後，伊在四十九號
    那邊坐，跟一些人在那邊喝一點酒，後再辯稱：案發前伊與戊○○在她家門口喝
    飲料，伊看到鳥就跑到甲○○屋後，爬鐵窗上到樓上去，香菸是伊早上去溜狗撿
    到的，伊並未進入屋內，甲○○的樓頂是公共區域，伊將褲子脫掉，是因為怕在
    爬上去的時候褲子磨破云云。經查：
    (一)告訴人甲○○之前揭住處於前揭時間遭竊一節，業據告訴人於警、偵訊中指述
      明確，並據證人即告訴人之妻丙○○於本院審理中到庭證述明確（其略稱：「
      我五點二十分從湖口出發的，回到家還沒有到門口，我就先用遙控器啟動電動
      門，我家的鐵門一動我就看到我二樓房間的燈由亮變暗閃了一下，我女兒及兒
      子先下車走進客廳，我下車後進去客廳看到垃圾桶是倒的，我就問我小孩子他
      們有無踢倒垃圾桶，他們說沒有，我就走到廚房去看，廚房的安全栓被拉掉，
      我就趕快衝到外面，因為我先生還在停車，我就請我鄰居趕快過來幫忙，我先
      生與我鄰居上樓去看‧‧‧我跟我著上去後，是我鄰居先去抓住被告，他們一
      看也是鄰居，所以就沒有扭住被告，我先生就趕著我下樓來，怕發生什麼事情
      ，所以我沒有聽到他們的對話，但我下樓後，鄰居的小孩子在我後門的地上發
      現我的玉墜子，他就將玉墜子拿到我家的客廳來，問我說『阿姨，這是不是你
      的東西？』，我才發現我放在二樓的東西怎麼會在後門的地上，所以我就趕快
      上二樓去看，結果我的一些手鐲、我的項鍊及小孩子的金飾都不見。‧‧‧【
      在房屋後方地上找到哪些東西？】我家大門旁邊小門的鑰匙，一些零錢、玉佩
      、鍊子、一些我裝飾的用品，但不是黃金做的」等語），且證人即據報前去現
      場處理之警員張晃耀於本院九十二年六月九日調查時，亦到庭證述確有前去現
      場處理竊盜案，復有現場照片五張在卷可稽，堪認告訴人之前揭住處於前揭時
      間確有遭竊無誤。
    (二)被告於九十一年十月二十日下午六時十分許，身穿白色ＰＯＬＯ衫，未穿長褲
      在告訴人甲○○之前揭住處二樓頂，為告訴人及其鄰人發現一節，除據被告自
      承在卷，並據告訴人甲○○於警、偵訊中指述明確，堪認此事實為真。又被告
      為告訴人發現時，其所穿之長褲係放置在告訴人前揭住處二樓頂後方矮牆旁，
      其所穿之拖鞋則在該房屋一樓屋後之空地等情，除據被告自承在卷外，並據告
      訴人於警、偵訊中指述明確，且核與證人丙○○於本院九十二年六月九日調查
      時之證述相符，證人即到場處理之警員張晃耀於本院同日訊問時，亦證稱被告
      之拖鞋係在一樓屋後空地發現等語，此外，復有現場之拖鞋照片一張在卷可稽
      （見偵查卷第十六頁），故堪認此事實為真。再警方於被告所有之前揭拖鞋內
      查獲告訴人住處之小鐵門鑰匙一支、耳環一對，在旁邊草叢尋獲告訴人所失竊
      之舊台幣五角紙幣一張，並在被告上衣口袋查獲前揭硬盒裝白長壽菸一包之事
      實，除據告訴人於警、偵訊中指述明確外，並據證人丙○○、張晃耀於本院九
      十二年六月九日訊問時證述明確（證人丙○○之證述已詳如前述，證人張晃耀
      略稱：我有去被害人房屋後方看，有被害人家的鑰匙放在被告拖鞋的裡面，錢
      幣是擺在被告拖鞋的旁邊，還有一些東西散落在拖鞋的附近等語），亦堪信此
      事實為真。
    (三)被告於本院審理中雖辯稱：伊當天曾在六二三巷最裡面那邊與乙○○等人喝酒
      ，回家後，伊在四十九號那邊坐，跟一些人在那邊喝一點酒，因看到有一隻山
      鶯鳥（按被告被查獲時，係向現場的人稱伊要抓藍腹鳥，此業據證人丙○○於
      本院審理中證述在卷，被告於同日訊問時亦不否認曾如此說，並稱伊事後向人
      查證那是山鶯鳥才對，見本院卷第七十七、七十八頁）在四十九號屋簷邊，因
      四十九號二樓頂有加建，伊才跑到告訴人屋後，爬鐵窗上到二樓頂去，伊將褲
      子脫掉，是因為怕在爬上去的時候褲子磨破云云。惟經查：被告與證人乙○○
      在九十一年十月二十日喝酒的時間，是當日上午十時左右至下午一時許一節，
      業據證人乙○○於本院審理時證述在卷，又證人戊○○與其哥哥係在當日下午
      三時許，在其位於龍潭鄉○○村○○路五七七巷一弄四十九號住處門口喝酒，
      被告於約四時三十分左右到其住處搭訕，向其說一些醉話（如稱對證人有意思
      ，伊要與伊太太離婚，他們相見恨晚），停留不到半小時即已離開，被告並未
      與他們兄妹喝酒，後來證人戊○○於當日下午五時三十分許要離開住處前往臺
      北時，被告拿一張記載電話號碼的紙條給證人戊○○後即離開等情，亦據證人
      戊○○於本院審理時證述在卷，足見被告所辯其係在四十九號那邊與戊○○喝
      酒（或喝飲料）時看到山鶯鳥一節，並不實在。又依卷附之現場照片與本院於
      九十二年五月二日勘驗現場所拍攝之照片所示，告訴人住處後方雖裝設有鐵窗
      ，如備有相當之配備固可攀爬而上，然被告於案發當日並未備有任何攀爬工具
      ，且該屋後牆壁（含鐵窗旁之牆壁）均無任何腳印或攀爬之痕跡，鐵窗左下方
      可供墊腳使用之鐵皮架（遮蓋瓦斯筒）復無踩踏之痕跡，被告辯稱伊係攀爬牆
      壁而上，已難令人置信！又被告辯稱伊怕身上所穿的長褲磨破，所以將褲子脫
      掉，然衡之常情，倘果真如此，被告之長褲應是於攀爬之前即脫下而放置於一
      樓地上，而非脫於告訴人房屋二樓頂，且被告於攀爬水泥牆時應難免會有擦傷
      之情形，但被告從未陳稱其身上有因攀爬而受之擦傷，是其所辯顯悖於常情，
      要無足採。再告訴人於檢察官偵訊中稱其係發現伊頂樓的門鎖未上鎖（平時是
      鎖起來），伊才上頂樓發現被告在伊樓梯間外打電話，而被告於同日檢察官偵
      訊時，亦自承告訴人衝上去時伊在打電話給伊朋友，還沒打通，告訴人就上去
      等語（見偵查卷第二十八頁背面倒數第二行以下），該樓頂之門鎖既經開啟，
      顯見係有人自該屋內打開該門而上至頂樓，而被告復身處告訴人之樓頂被發覺
      ，堪認被告係自告訴人之屋內往頂樓之門上至樓頂，益證被告有侵入告訴人屋
      內之事實。再者，被告果真為抓鳥而爬上告訴人之二樓頂，其於欲抓鳥之際，
      自應已隱密、安靜之方式接近獵物，以免發出聲響致小鳥飛去而徒勞，豈有不
      怕驚動小鳥而在該處打電話之理？是其所辯顯為事後卸責之詞，不足採信。
    (四)又被告雖辯稱在伊上衣口袋查獲之硬盒裝白長壽菸一包，係伊在案發當天早上
      溜狗時所撿到云云，然該包香菸係告訴人於桃園縣中壢市○○路某萊爾富便利
      商店所購買，伊住家附近之雜貨店並未販售該種香菸等情，業據告訴人於警訊
      中指述明確，而衡之常情，一般人要在路上撿到香菸之機會甚少，被告於本院
      審理中又自承伊都是吸「新樂園」香菸，其在檢察官偵訊中稱其一個月收入約
      五萬元（見偵查卷第二十三頁），則在其住處附近雜貨店無販售硬盒裝白長壽
      菸之情形下，被告要在路上拾獲該種香菸之機會顯然微乎其微，且該種香菸並
      非其所習慣吸用之香菸，依其月入約五萬元之人，其豈會隨意撿拾地上之香菸
      ？是以告訴人之指述為可採，被告所辯要屬事後卸責之詞。
    (五)再公訴意旨雖稱被告係與另一名姓名年籍不詳之人基於犯意聯絡，共同侵入告
      訴人住處，竊取告訴人所有金手鍊三條、金項鍊一條、金戒指十只、金元寶一
      只等總計價值四萬四千元之金飾，及前揭鑰匙一支、舊台幣五角紙幣一張、耳
      環一對、白長壽菸一包等物，得手後在屋內共同飲用甲○○所存放之米酒，直
      至同日下午六時十分許，聞悉屋外有人聲響，隨即分自二樓屋頂及一樓後門逃
      離現場，除在被告身上起獲前開白長壽菸一包，於一樓後方起獲鑰匙一支、耳
      環一對及棄置地面之前揭舊台幣五角紙幣一張外，其餘物品則為該名不詳姓名
      年籍之人攜走而未查獲云云。惟訊之被告堅決否認與他人共同侵入告訴人住處
      竊盜，已乏明證足認被告有與他人共同為本件犯行，雖告訴人於警、偵訊之指
      述及證人丙○○於本院之證述，其住處一樓後門之安全閂（暗鎖）已被拉開，
      客廳桌上有二個酒杯等情，顯然告訴人之屋內確實尚有其他人侵入無誤，惟被
      告既堅決否認有何共犯，綜觀全案卷證資料，復查無其他積極之證據足以證明
      被告與何人所為，且不能排除於被告之前另有他人侵入告訴人住處行竊之可能
      ，自不得臆測被告係與另一名姓名年籍不詳之人共同為之，是公訴人此部分之
      指述尚不足採。
    (六)綜上所述情形，被告應係於見到告訴人之小鐵門未鎖而逕行侵入，於告訴人自
      外返家時仍在告訴人住處二樓房間，其是在聽到該處鐵捲門打開之聲音，始自
      二樓跑往二樓頂，並在二樓頂後方矮牆旁將其所穿長褲脫掉，將所穿之拖鞋往
      告訴人屋後之空地丟下，再將其長褲內之物品往樓下傾倒，因而其所穿之脫鞋
      上及旁邊散落有告訴人家中之物品，是被告侵入告訴人住處，並竊取告訴人所
      有之硬盒裝白長壽香菸一包、舊台幣五角紙幣一張、小鐵門鑰匙一支，及告訴
      人之妻丙○○所有之耳環一對等犯行應已堪認定。
    (七)是本案事證已臻明確，被告犯行堪以認定，應予依法論科。
二、核被告之所為，係犯刑法第三百零六條第一項之無故侵入住宅罪、第三百二十條
    第一項之竊盜罪。被告所犯上開二罪間，有方法結果之牽連關係，為牽連犯，應
    從一重論以竊盜罪。爰審酌被告有前揭事實欄之前科紀錄，素行難認良好，未思
    敦親睦鄰，竟侵入鄰居住處竊盜，犯後猶飾詞卸責，態度欠佳，惟念及所竊財物
    之價值非高，並已由告訴人領回（見偵查卷第十四頁贓物領據），所生損害尚小
    等一切情狀，量處如主文所示之刑，並諭知易科罰金之折算標準。
據上論斷，應依刑事訴訟法第二百九十九條第一項前段，刑法第三百零六條第一項、
第三百二十條第一項、第五十五條、第四十一條第一項前段，罰金罰鍰提高標準條例
第一條前段，判決如主文。
本案經檢察官陳美華到庭執行職務。
中      華      民      國    九十二    年      十      月      十五    日
                                臺灣桃園地方法院刑事第九庭
                                    審判長法  官   林 明 洲
                                          法  官   何 燕 蓉
                                          法  官   林 春 鈴
右正本證明與原本無異。
如不服本判決，應於判決送達後十日內向本院提出上訴狀( 應附繕本 )，上訴於
臺灣高等法院。
                                          書記官   江 世 亨
中        華        民        國   九十二   年   十   月    十五    日
附錄論罪科刑依據之法條：
刑法第三百零六條第一項
無故侵入他人住宅、建築物或附連圍繞之土地或船艦者，處一年以下有期徒刑、拘役
或三百元以下罰金
刑法第三百二十條第一項
意圖為自己或第三人不法之所有，而竊取他人之動產者，為竊盜罪，處五年以下有期
徒刑、拘役或五百元以下罰金。


司法院資訊處製作；財團法人民間司法改革基金會備份。
